臺灣新北地方法院民事裁定　　　　　110年度消債更字第395號
聲　請　人　巫怡達　

代　理　人　唐迪華(法扶)律師
　
上列當事人因消費者債務清理事件聲請更生，本院裁定如下：
    主  文
本件移送臺灣士林地方法院。
    理  由
一、按更生及清算事件專屬債務人住所地或居所地之地方法院管
    轄。不能依前項規定定管轄法院者，由債務人主要財產所在
    地之地方法院管轄，消費者債務清理條例第5 條定有明文。
    觀其修法意旨，係為便利債務人接近法院。次按依一定事實
    ，足認以久住之意思，住於一定之地域者，即為設定其住所
    於該地，民法第20條第1 項亦有明定。再按關於更生或清算
    之程序，除本條例別有規定外，準用民事訴訟法之規定，消
    費者債務清理條例第15條復有明文。而訴訟之全部或一部，
    法院認為無管轄權者，依原告聲請或依職權以裁定移送於其
    管轄法院，民事訴訟法第28條第1 項亦有明文規定。
二、經查，本件聲請人前於調解聲請狀上固曾記載其住所地為「
    新北市○○區○○街00巷00號2 樓1 號房」，惟依其同時提
    出財產及收入狀況說明書、107 、108 年度綜合所得稅清單
    影本及勞工保險被保險人投保資料表（明細）影本，聲請人
    自陳其自民國108 年5 月至109 年12月於花蓮港起卸股份有
    限公司有薪資所得，自109 年9 月起於新北市政府環境保護
    局有薪資，並主張聲請人「已調往淡水工作」等語。聲請人
    嗣提出租賃期間為1 年之房屋租賃契約，惟該契約另載明，
    自110 年4 月5 日至110 年9 月19日止，並未達半年，已難
    逕謂為可採。至聲請人於110 年9 月8 日請求調解不成立，
    並以言詞聲請更生後，復於110 年10月8 日具狀陳報其住所
    地為「新北市○○區○○路000 巷00弄00號6 樓」，即其於
    110 年8 月14日租屋居住之所，主張於109 年12月16日已調
    至淡水，並提出聲請人花蓮縣花蓮市之現戶全戶戶籍謄本、
    臺灣士林地方法院所屬民間公證人張加慶事務所公證書正本
    之影本及房屋合租契約書影本等件為據。是以，本院審酌聲
    請人陳報狀及所提證據資料，堪認聲請人於本件調解聲請前
    ，自109 年12月16日已至淡水工作，並聲請人至少於110 年
    9 月8 日以言詞聲請更生前，自110 年8 月14日已居住於「
    新北市淡水區」，再考量聲請人便利接近法院等情，依消費
    者債務清理條例第5 條規定，本件即應由臺灣士林地方法院
    專屬管轄。玆聲請人向無管轄權之本院聲請，顯係違誤。爰
    依職權將本件移送於該管轄法院。
三、依首開法條裁定如主文。
中    華    民    國   110    年    10    月    19    日
                  民事第六庭    法  官  黃信滿
以上正本係照原本作成。
如對本裁定抗告須於裁定送達後10日內向本院提出抗告狀，並應
繳納抗告費新臺幣1,000 元。
中    華    民    國   110    年    10    月    19    日
                                書記官  黃曉妏